【裁判字號】    97,交聲,2922
【裁判日期】    971030
【裁判案由】    違反道路交通管理處罰條例聲明異議
【裁判全文】
臺灣臺北地方法院交通事件裁定        97年度交聲字第2922號
原處分機關  臺北市交通事件裁決所
異  議  人
即受處分人  甲○○
上列異議人因違反道路交通管理處罰條例案件，對於臺北市交通
事件裁決所民國97年10月20所為之裁決處分（原處分案號：北市
裁罰字第裁22-A00000000號）聲明異議，本院裁定如下：
    主  文
異議駁回。
    理  由
一、原處分機關臺北市交通事件裁決所以異議人甲○○於民國97
    年7月5日15時5分，因其所有之車號DUM-521號輕型機車，在
    臺北市大安區○○○路180 巷13號前之身心障礙專用停車位
    違規停車，而為臺北市政府警察局大安分局員警以異議人有
    違反道路交通管理處罰條例第56條第1 項第10款規定（於身
    心障礙專用停車位違規停車）之行為，予以拍照存證後逕行
    舉發。嗣異議人於舉發通知單上所載應到案日期前（即97年
    8 月13日前）向原處分機關提出申訴，經原處分機關認為無
    理由，乃依道路交通管理處罰條例第56條第1 項第10款及違
    反道路交通管理事件統一裁罰基準表之規定，裁罰異議人新
    台幣（下同）1,200元罰鍰。
二、聲明異議意旨略以：本人已50多歲，住在違規地點同巷弄9
    號樓上，平日非騎乘機車上、下班，該機車平常均停於合法
    停車格中，且很少騎。本人很久未騎該車，故未能及時發現
    機車遭他人移至殘障停車格內，讓舉發單位誤以為本人違規
    ，提起申訴又遭無理駁回。本人於年前亦曾遭他人移入該車
    格內，曾提出申訴，原處分機關調查後，自動撤銷處分，足
    證該區域停車位確實存在有人會故意將他人機車移入殘障車
    位，讓自己停入合法車位的情況。基本上，殘障車位本來就
    應該與普通車位分離一個車位左右，不但可以減少殘障者停
    入碰撞，方便殘障車的停入，同時亦可徹底杜絕這樣的紛爭
    ，此公共設施不當，導致本人申訴時舉證的困難，為此聲明
    異議等語。
三、按汽車駕駛人停車時，於身心障礙專用停車位違規停車，處
    600元以上1,200元以下罰鍰，道路交通管理處罰條例第56條
    第1 項第10款定有明文。經查，本件異議人於97年7月5日15
    時5分，因其所有之車號DUM-521號輕型機車，在臺北市○○
    ○路180 巷13號前之身心障礙專用停車位違規停車，而為臺
    北市政府警察局大安分局員警以異議人有違反道路交通管理
    處罰條例第56條第1 項第10款規定之行為，予以拍照存證後
    逕行舉發等情，為異議人所不爭執，並有採證照片附卷可參
    。異議人固以前開情詞為辯，惟依卷附舉發照片所示，異議
    人之上開輕型機車於舉發當時，確實停放在身心障礙專用停
    車位上，是異議人違規停車之情事已甚為明確。又依舉證責
    任分配法則，固應先由行政機關就其業已履踐相關正當法律
    程序，以及人民應受處罰之客觀違反法令行為，負證明之責
    ，受處罰人就行政機關已為相當證明之前開事項，若主張欠
    缺主觀歸責條件或為其他抗辯，亦須就其所辯提出反證。本
    件異議人既為上開輕型機車車主，而該機車復為異議人所支
    配使用，則對於該機車之使用情形（包含行駛、停放等），
    自均在異議人掌握中，異議人雖以其所有之機車係遭他人移
    置等語為辯，惟並未能提供相關事證供本院查核，自難遽以
    採信。從而，原處分機關依道路交通管理處罰條例第56條第
    1 項第10款及違反道路交通管理事件統一裁罰基準表之規定
    ，裁處異議人罰鍰1,200 元，於法自無不合，異議人之異議
    為無理由，應予駁回。
四、據上論斷，應依道路交通管理處罰條例第87條第2 項，道路
    交通案件處理辦法第19條，裁定如主文。
中    華    民    國    97    年    10    月    30    日
                  交通法庭      法  官  李明益
以上正本證明與原本無異。
如不服本裁定，應於裁定送達後5日內向本院提出抗告狀。
                                書記官  劉穗筠
中    華    民    國    97    年    10    月    31    日


司法院資訊處製作；財團法人民間司法改革基金會備份。
